臺灣臺中地方法院民事判決　　　　　　　　　　九十一年度重訴字第一二一八號
　　　原　　　告　己○○
　　　　　　　　　戊○○○
　　　　　　　　　丁○○
　　　　　　　　　乙○○
　　　　　　　　　丙○○
　　　　　　　　　甲○○
　　　共　　　同
　　　訴訟代理人　陳榮昌律師
　　　被　　　告　辛○○
右當事人間刑事附帶民事損害賠償事件，經刑事庭移送前來，本院於民國九十二年七
月二日言詞辯論終結，判決如左：
      主      文
被告應給付原告己○○新臺幣貳佰捌拾萬元，及自民國九十年十一月二十日起至清償
日止，按年息百分之五計算之利息。
被告應給付原告戊○○○、丁○○、乙○○、丙○○、甲○○新臺幣貳佰捌拾萬元，
及自民國九十年十一月二十日起至清償日止，按年息百分之五計算之利息。
訴訟費用由被告負擔。
本判決第一項於原告己○○以新臺幣玖拾參萬參仟元為被告供擔保後，得假執行。但
被告以新臺幣貳佰捌拾萬元為原告己○○預供擔保，得免為假執行。
本判決第二項於原告戊○○○、丁○○、乙○○、丙○○、甲○○以新臺幣玖拾參萬
參仟元為被告供擔保後，得假執行。但被告以新臺幣貳佰捌拾萬元為原告戊○○○、
丁○○、乙○○、丙○○、甲○○預供擔保，得免為假執行。
      事實及理由
一、原告原起訴請求被告應與訴外人庚○○連帶給付原告新台幣（下同）三千三百萬
    元，嗣於本院審理時，以言詞撤回對庚○○之起訴，並更正及縮減訴之聲明為被
    告應給付原告己○○二百八十萬元，給付原告戊○○○、丁○○、乙○○、丙○
    ○、甲○○二百八十萬元，依民事訴訟法第二百五十五條第一項第三款之規定，
    應予准許，先予敘明。
二、原告起訴主張：訴外人陳敦省（業已死亡）生前與訴外人林燦琦合作設立「臺中
    縣外埔鄉水美合作農場加洲牛乳廠」及「美國德洲達拉斯紅檜部落東方農場」，
    約定訴外人林燦琦將其所有於民國六十一年間向共有人林永泉所買受，但尚未處
    分之坐落台中縣外埔鄉○○段第一０八號、第一八一號、第一八三號、第一八三
    之二號、第一八三之三號、第一八三之七號、第一八三之一三號、第一八三之一
    六號、第一八三之一七號、第二０六號、第二０七號、第五四二號、第五四二之
    一號、第五四二之三號、第五四二之五號、第五四二之六號、第五四二之七號、
    第五四二之八號、第五四二之九號、第五四二之十號、第五四三號、第五四三之
    一號、第五四三之三號、第五四三之四號、第五四三之六號、第五四三之八號、
    第五四三之九號、第五四三之十號、第五四三之十一號二十九筆土地二分之一應
    有部分信託登記予陳敦省以為出資（上開土地另二分之一係分別登記為林燦琦及
    原告己○○應有部分各四分之一），詎陳敦省違反約定，擅自將上開土地應有部
    分登記在渠女兒即訴外人陳鳳玉名下；復於八十年四月十七日將台中縣外埔鄉水
    美合作農場加州牛奶廠基地，即上開坐落台中縣外埔鄉○○段第一八三之一三號
    、第二０六號、第二０七號等三筆土地之其餘二分之一（即訴外人林燦琦與己○
    ○原上開整筆土地之各四分之一應有部分權利之土地）再全部登記予不知情之妻
    子陳黃秀琴所有。嗣經訴外人林燦琦自訴陳敦省背信，經臺灣臺中地方法院於八
    十七年十月十九日判處陳敦省犯背信罪處有期徒刑一年八月，陳敦省惟恐訴外人
    林燦琦等追討上揭土地，遂夥同被告辛○○共同基於使公務員登載不實事項於職
    務上所掌公文書之犯意聯絡，通謀虛偽意思表示，分別利用不知情代書李碧珠及
    紀慶輝，將前揭原登記於陳黃秀琴名下上開第二０六、二０七地號土地應有部分
    二分之一，移轉登記為被告辛○○所有，原登記予陳鳳玉名下之二分之一應有部
    分則移轉登記予許文林之妻陳瓊蘭所有，並申請由被告辛○○及陳瓊蘭加入與陳
    黃秀琴及保證責任台中縣外埔鄉水美社區合作農場負責人陳順治（陳敦省之長女
    ）共同擔保前開二０六地號土地及地上四五五建號之建物，為臺灣銀行設定本金
    最高限額額二千六百四十萬元之抵押權（於八十五年八月十四日設定），使該管
    公務員於八十七年十二月九日核准登記，將此不實之事項登載於職務上所掌之登
    記簿謄本，足以生損害於訴外人林燦琦及己○○之權益。嗣上開第二０六、二０
    七地號土地由被告及庚○○（應有部分各二分之一）以三千二百二十萬元出售予
    訴外人泉勝木工有限公司（下稱泉勝公司），並償還原臺灣銀行抵押貸款二千一
    百萬元（原設定最高限額抵押二千六百四十萬元），餘款一千一百二十萬元，由
    被告及庚○○均分各得五百六十萬元，因上開二０六、二０七土地已無法回復原
    狀，而林燦琦業已死亡，原告戊○○○、丁○○、乙○○、丙○○、甲○○為其
    繼承人，繼承林燦琦財產上之權利義務，爰依侵權行為、繼承之法律關係，請求
    被告賠償上開所得價款，聲明求為判決：被告應給付原告己○○二百八十萬元
    ，給付原告戊○○○、丁○○、乙○○、丙○○、甲○○二百八十萬元，及均自
    起訴狀繕本送達翌日起至清償日止，按年息百分之五計算之利息。願供擔保，
    請准宣告假執行。
三、被告則以：(1)原告於刑事案件審理時於八十八年八月十一日所提出之書狀已敘明
    於八十七年十月十九日訴外人陳敦省被判決有罪，二十日內即八十七年十一月十
    七日及八十七年十一月六日將全部價值約二億元土地移轉予被告等語，足稽原告
    早於八十八年八月十一日以前即已知悉本件情事，故本件請求權已逾二年時效而
    消滅。(2)訴外人林燦琦於六十八年間因簽發之支票未能兌現，故逃離臺灣赴美經
    商，訴外人陳敦省經由林燦琦之內弟蔡子泊介紹，與林燦琦達成協議，約定將訴
    外人林永泉二十九筆土地之二分之一應有部分，以每公頃三百萬元計算、土地面
    積二、七七八七公頃，總額八百三十三萬六千二百五十元買受，陳敦省離美返台
    後即匯款美金三萬五千元，折合新台幣一百萬七千七百五十元為訂金，並代林燦
    琦清償訴外人劉棟抵押債權四百萬元、外埔鄉農會二百十二萬一千五百六十二元
    元，林永泉舊欠稅一萬四千零十一元，增值稅五萬三千七百六十四元，又再匯款
    美金十萬元折合新台二百八十一萬六千四百八十元，至七十七年十一月四日截止
    ，陳敦省支付新台幣一千零四十九萬七千四百四十八元，扣除土地價款八百三十
    三萬六千二百五十元，結欠新台幣二十一萬六千一百九十八元。合作事業訂立在
    七十八年十月六日，但水美合作農場加洲牛奶廠在七十八年三月八日經台灣省政
    府建設廳核准在案，陳敦省依法取得絕無籍口行事，林燦琦事後再度向陳敦省借
    款自七十八年六月七日至七十九年十二月十九日分別匯給林燦琦美金六十三萬三
    千元，折合台幣一千零六十八萬二千五百九十四元，扣除林燦琦大甲鎮土地徵收
    補償金九百八十四萬六千三百十三元外，尚欠六千三百三十六萬二千八百八十九
    元，陳敦省經常用電話催收積欠金錢，而林燦琦出具授權書，從內水尾一八三─
    一三、二０六、二０七等三筆土地林燦琦應有部分四分之一及胞弟即原告己○○
    四分之一應有部分全部移轉過戶登記，面積０‧五一二二０公頃，每公頃價位為
    一千萬元，土地價款為五百一十二萬二千元，扣除土地價款後結欠一百二十一萬
    四千二百八十九元。林燦琦與陳敦省非親故，豈有代替清償龐大債務，是土地買
    賣合法登記，並無強吞林燦琦財產與投資。(3)本件被告向訴外人陳敦省買賣土地
    之時均委聘有代書，絕非虛假。訴外人陳敦省之所以出售系爭土地係當時伊所簽
    發之支票已發生退票情事，須限期回補，否則信用即將破產，且上開土地係鄉村
    土地，乏人問津是以公告現值出售並未異於常情。被告除承受之抵押權外，均以
    現金交易，且付款清形均留有證據。又本件系爭土地之建物，因當時陳敦省稱其
    水美合作社與酪農間尚有契約存在，是地上物須供其繼作牛乳工廠之用，以迄與
    酪農合約期滿之時，其地上物即無條件拆除，是當時乃未為移轉，何況該建物係
    老舊之建物根本無價值可言。自難執地上建物未移轉即認定本件買賣為虛假。再
    本件因系爭土地上即辦有抵押貸款，而因陳敦省無須將建物續作農場之作，是被
    告乃以加入連帶債務人之方式承受此一抵押權，而因當時約定地上物歸陳敦省等
    使用，但須以利息抵付租金，是陳敦省之女兒乃未能退出債務人之列，此亦係保
    護被告二人之故。故本件並無虛偽買賣情形，刑事判決顯有不當。(4)又合夥出資
    之財產應為公同共有，須經清算後，始得析分財產，訴外人林燦琦與陳敦省之合
    夥，尚未經經算，原告難謂其受有損害等節置辯，聲明求為：原告之訴駁回。
    如受不利判決，願供擔保請准宣告免為假執行。
四、兩造不爭執之事實：
（一）坐落台中縣外埔鄉○○○段第二０六、二０七地號土地原為原告己○○及訴外
      人林燦琦、林永泉共有，原告己○○、訴外人林燦琦應有部分各四分之一，林
      永泉應有部分二分之一，惟林永泉部分，業於六十一年間出賣予林燦琦，然尚
      未辦理移轉登記。七十七年十月十九日登記林永泉名下之上開土地應有部分二
      分之一移轉登記予訴外人陳敦省之女陳鳳玉。另二分之一（即原告己○○及林
      燦琦應有部分各四分之一）於八十年四月十七日移轉登記予陳敦省之妻陳黃秀
      琴。
（二）訴外人林燦琦於八十七年三月三十日以其與訴外人陳敦省間有合作契約書，分
      別設立台灣台中縣外埔鄉水美合作農場加洲牛乳廠及美國德洲達拉斯紅檜部落
      東方農場及農產加工廠，前者由訴外人林燦琦將登記於林永泉名下二十九筆土
      地之二分之一應有部分信託登記予陳敦省以為出資；嗣陳敦省稱依台灣省政府
      建設廳規定，工廠基地不得為共有，故牛奶加工廠所占用之上開二０六、二０
      七及同段一三八─一三地號三筆土地其餘之二分之一應全部信託登記予其所有
      ，林燦琦信以為真而同意辦理移轉登記，惟事後發覺陳敦省並未依約將上開土
      地登記為其所有，而係登記於其妻女陳黃秀琴、陳鳳玉所有，陳敦省涉有背信
      罪嫌為由提起自訴，經本院八十七年十月十九日八十七年度自字第二九二號刑
      事判決認定陳敦省違反信託契約，犯刑法第三百四十二條第一項之背信罪，處
      有期徒刑一年八月。經上訴臺灣高等法院臺中分院，於八十八年十二月九日以
      八十八年度上易字第一０六號刑事判決駁回上訴確定。此業據本院調閱上開刑
      事案卷查核屬實，並有判決書在卷可稽。
（三）上開登記為陳黃秀琴名下第二０六、二０七地號土地應有部分二分之一，於八
      十七年十二月九日移轉登記予被告，另登記予陳鳳玉名下二分之一應有部分，
      則移轉登記予訴外人庚○○之妻陳瓊蘭。
（四）被告與訴外人陳瓊蘭、陳黃秀琴為出賣人，於九十一年四月二十六日將上開二
      筆土地全部，及其上之建物以三千二百二十萬元之價格出賣予訴外人泉勝公司
      。扣除上開土地上原設之抵押債權二千一百萬元由買受人承受，實得一千一百
      二十萬元。
（五）訴外人林燦琦於八十九年十二月二十一日，以訴外人陳敦省為求脫產，與被告
      、庚○○間並無買賣土地及承受抵押之意，竟辦理土地所有權移轉登記及抵押
      權設定登記，提出偽造文書之告訴，經本院刑事庭以九十年度易字第二九三二
      號案件審理結果，於九十一年九月九日判決被告及庚○○共犯刑法第二百十四
      條之偽造文書罪，各處有期徒刑六月，如易科罰金，以三百元折算一日；嗣上
      訴臺灣高等法院臺中分院，復經該院以九十一年度上易字第一九八六號判決駁
      回上訴確定。此亦據本院調閱上開刑事案卷查核屬實，並有判決書在卷可稽。
（六）訴外人林燦琦於九十年十月二十五日死亡，原告戊○○○、丁○○、乙○○、
      丙○○、甲○○為其繼承人。有戶籍謄本及繼承系統表在卷可稽。
五、法院之判斷：
    則本件兩造爭執者，乃本件原告之損害賠償請求權是否已逾時效而消滅？本
    件被告有無原告所主張之侵權行為？本院審酌如下：
（一）按因侵權行為所生之損害賠償請求權，自請求權人知有損害及賠償義務人時起
      ，二年間不行使而消滅，民法第一百九十七條第一項前段定有明文。所謂知有
      損害，非僅指單純知有損害而言，其因而受損害之他人行為為侵權行為，亦須
      一併知之，若僅知受損害及行為人，而不知其行為之為侵權行為，則無從本於
      侵權行為請求賠償，時效即無從進行。本件被告抗辯訴外人林燦琦於臺灣高等
      法院臺中分院八十八年上易字第一０六號審理訴外人陳敦省背信案件時，於八
      十八年八月十一日具狀指稱陳敦省於八十七年十月十九日判決後，於二十日內
      即將土地移轉過戶予被告等語，足認原告之被繼承人林燦琦早於八十八年八月
      十一日前已知悉本件情事，原告遲至九十年十一月十二日始提起本訴，顯已逾
      二年之時效云云，然此為原告所否認，陳稱：當時尚不知被告之犯行，係後來
      經調查被告根本沒有財產，於八十九年十二月二十一日對被告提起偽造文書之
      告訴，至九十年八月十五日被告被提起公訴，原告才明知被告係損害原告之賠
      償義務人等語。而查，卷附被告提出訴外人林燦琦於八十八年八月十一日所呈
      之書狀，其內容僅記載：「‧‧‧經領取本案二十九筆土地謄本卻發覺被告（
      即陳敦省）於原審八十七年十月十九日為有罪判決宣示後二十日內即八十七年
      十一月十七日及八十七年十一月六日將全部約值二億土地移轉予名為辛○○、
      陳瓊蘭之第三人‧‧‧」，並未陳述上開土地乃通謀虛偽移轉之事實，是訴外
      人林燦琦固於斯時已知上開土地已移轉予被告之事實，然尚難遽以認定其當時
      即知被告與訴外人陳敦省係共謀虛偽移轉土地；而查，訴外人林燦琦係於八十
      九年三月十四日向台灣台中地方法院檢察署提出被告偽造文書之告訴（原告陳
      稱係八十九年十二月二十一日提起告訴，容有誤會），此業據本院調閱刑事案
      卷查核明確，迄原告於九十年十一月十二日提起本件刑事附帶民事訴訟，並未
      逾二年；而除此之外，被告並未能提出其餘事證用資證明原告提起本件附帶民
      事訴訟二年前，已知被告侵權行為，而逾二年時效之事實，則其辯稱本件原告
      損害賠償請求權已罹於時效而消滅，其得拒絕給付云云，自無足採。
（二）被告否認有原告所指之侵權行為，辯稱：訴外人林燦琦確已將系爭土地出售予
      陳敦省，被告與訴外人陳敦省間買賣系爭土地亦非通謀虛偽，刑事判決認定顯
      有不當云云。然查：
      (1)訴外人林燦琦於八十七年三月三十日對訴外人陳敦省提起背信自訴，經本院
        刑事庭八十七年度自字第二九二號審理結果，認訴外人林燦琦於六十八年赴
        美經商，然在台尚擁有坐落台中縣外埔鄉○○段第一八０、一八一、一八三
        、一八三之二、一八三之三、一八三之七、一八三之一三、一八三之一六、
        一八三之一七、二０六、二０七、五四二、五四二之一、五四二之三、五四
        二之五、五四二之六、五四二之七、五四二之八、五四二之九、五四二之十
        、五四三、五四三之一、五四三之三、五四三之四、五四三之六、五四三之
        八、五四三之九、五四三之十、五四三之十一號各筆土地四分之一應有部分
        ，及六十一年間向共有人林永泉買受，但尚未辦理所有權移轉登記之上開各
        筆土地之四分之二應有部分權利之土地。嗣林燦琦與陳敦省於七十八年十月
        六日簽訂「合作契約書」，約定分別設立「台中縣外埔鄉水美合作農場加洲
        牛乳廠」及「美國德洲達拉斯紅檜部落東方農場及農產加工廠」，前者由訴
        外人林燦琦提供前揭二十九筆土地之四分之二應有部分為出資，陳敦省則提
        供設備及週轉金二千五百萬元為出資，後者由林燦琦、陳敦省各出資美金五
        十萬元為經營。雙方為達互相牽制及經營方便目的，約定互為信託登記，即
        林燦琦前述出資之二十九筆土地之共四分之二應有部分登記為陳敦省名義，
        陳敦省之出資在美國則以林燦琦之名義為所有人，且每年會算一次。嗣陳敦
        省藉口法令規定，工廠基地不得為共有，故牛奶加工廠所占用之二０六、二
        ０七及一三八─一三地號三筆土地其餘之二分之一應全部信託登記予其所有
        ，惟陳敦省並未依約將上開土地登記為其所有，而擅自將之分別登記於其妻
        女陳黃秀琴、陳鳳玉名下，嗣林燦琦催促會算，均無結果，陳敦省並進而否
        定林燦琦前揭二十九筆土地之信託權利，謂其曾陸續匯款二千五百萬元予林
        燦琦，係向林燦琦購買前揭二十九筆土地之價金，而謂其已放棄「美國德州
        達拉紅檜木部落東方農場暨農產品加工廠」之權利，拒絕將前二十九筆土地
        所有權返還予林燦琦，因上開土地登記予訴外人陳鳳玉、陳黃秀琴所有，致
        林燦琦無從取償，因認陳敦省犯背信罪，處有期徒刑一年八月；嗣林燦琦及
        陳敦省均不服提起上訴，經台灣高等法院臺中分院八十八年度上易字第一０
        六號駁回上訴確定，該案被告陳敦省於審理中，即辯稱上開土地係林燦琦出
        賣予伊的云云，然經審理結果，均認定陳敦省所辯不足採信，並於判決中就
        就其所辯何以不採一一指駁，並詳予說明陳敦省所提之匯款資料均不足以證
        明其與林燦琦間有買賣土地之事實（見高院判決理由一、（三）），有判決
        書在卷可稽，查其論證，均屬有據；本件被告未能明確指稱上開刑事判決之
        認定有何錯誤，亦未能提出兩造所簽之買賣契約書或其餘新事證，僅復以陳
        敦省確有向林燦琦買受系爭土地云云置辯，顯無足採。則原告主張訴外人陳
        敦省違背其與林燦琦之約定，將上開二十九筆土地擅自登記於妻女名下乙節
        ，應屬可採。
      (2)次查，訴外人陳敦省於八十七年十月十九日經本院八十七年度自字第二九二
        號刑事判決判處背信罪處有期徒刑一年八月後，為急於脫產，與被告共謀，
        明知二人間實際上並無買賣土地之意，竟於八十七年十二月九日將上開登記
        予陳黃秀琴名下二０六、二０七號地號土地之應有部分二分之一，以買賣為
        由，移轉登記予被告，被告之行為，業經本院九十年度易字第二九三二號判
        決被告共犯偽造文書罪，處有期徒刑六月，如易科罰金，以三百元折算一日
        ；嗣被告提起上訴，復經臺灣高等法院台中分院以九十一年度上易字第一九
        八六號刑事判決上訴駁回確定在案，此業據本院調閱該刑事案卷查核屬實，
        並有上開刑事判決在卷可稽。而查，上開刑事判決理由中，業已詳予說明被
        告辯稱伊係以六百多萬元買受系爭土地云云為不可採（見本院九十年度易字
        二九三二號判決理由一（二）），並綜合各項事證，認定被告係與訴外人陳
        敦省為虛偽過戶行為，且將認定之理由詳載於判決，核其論斷並無不當。被
        告未能指稱上開刑事判決有何違誤，僅執陳詞仍辯稱伊確有向陳敦省買賣系
        爭土地云云，要無足採。從而，被告與訴外人陳敦省通謀虛偽意思表示，將
        系爭二０六、二０七地土地應有部分二分之一移轉登記至被告名下乙節，應
        可認定。
（三）按因故意或過失，不法侵害他人之權利者，負損害賠償責任。故意以背於善良
      風俗之方法，加損害於他人者亦同。民法第一百八十四條第一項定有明文。又
      繼承人自繼承開始，除另有規定外，承受被繼承人財產上之一切權利、義務。
      民法第一千一百四十八條亦有明文。而按債務人之財產，係債權人之總擔保，
      被告明知訴外人陳敦省應將林燦琦及原告己○○所有之系爭土地信託登記於其
      名下，乃違背約定，擅自登記予其妻陳黃秀琴名下，經法院判決陳敦省犯背信
      罪後，原告及林燦琦本得對債務人即陳敦省求償，惟被告為助陳敦省脫產，竟
      與陳敦省虛偽過戶系爭二０六、二０七地號土地二分之一至其名下，嗣於九十
      一年四月二十六日並將登記其名下上開土地應有部分二分之一出賣予善意之第
      三人即訴外人泉勝公司，致原告受償困難，則被告顯係以背於善良風俗之方法
      加損害於原告，業已構成侵權行為。又本件訴外人林燦琦及訴外人己○○前同
      意將系爭二０六、二０七地號土地應有部分共二分之一辦理移轉登記，乃係因
      訴外人陳敦省告知牛奶工廠基地不得為共有，為便利辦理工廠登記始同意信託
      登記至陳敦省名下有如前述，即系爭土地非屬訴外人林燦琦與陳敦省約定合夥
      之出資，且原告己○○亦僅係同意為信託登記，而非與訴外人陳敦省合夥事業
      ，要無民法第六百八十二條於合夥清算前，不得請求合夥財產分析之問題，是
      被告訴訟代理人主張合夥財產應為公同共有，於清算後，原告始得請求分析，
      尚無從請求損害賠償云云，並無理由。
（四）末按損害賠償之方法，以回復原狀為原則，金錢賠償為例外，惟本件系爭二０
      六、二０七地號土地業已出售予善意第三人泉勝公司，有如前述，則原告已無
      從請求塗銷登記回復原狀，渠等自得請求被告以金錢賠償其損害。又損害賠償
      之目的在於填補所受損害，其應回復者，並非「原來狀態」，而係「應有狀態
      」，應將損害事故發生後之變動狀況考慮在內（最高法院八十一年台上字第二
      九六一號判例參照）。查系爭二０六、二０七地號土地於虛偽移轉登記予被告
      前，即已為訴外人陳敦省設定最高限額二千六百四十萬元之抵押權，實際欠款
      二千一百萬元，而原告主張被告與訴外人陳瓊蘭、陳黃秀琴於九十一年四月二
      十六日，共同將系爭二０六、二０七地號土地全部及其上建物以三千二百二十
      萬出售，扣除代償抵押債權二千一百萬元，實得一千一百二十萬元，被告得五
      百六十萬元乙節，為被告所不爭執，可認登記被告名下之系爭二０六、二０七
      地號土地應有部分二分之一，扣除抵押債權後即其應回復之應有狀態價值為五
      百六十萬元，則原告以被告所得之五百六十萬元憑以計算其損害，應屬有據。
      又系爭二０六、二０七地號土地原告己○○及訴外人林燦琦之持分各為四分之
      一，林燦琦死亡後，應有其繼承人即原告戊○○○、丁○○、乙○○、丙○○
      、甲○○繼承其權利，則原告己○○依侵權行為之法律關係，及原告戊○○○
      、丁○○、乙○○、丙○○、甲○○基於繼承、侵權行為之法律關係，請求被
      告各給付二百八十萬元，及自訴狀繕本送達翌日即九十年十一月十九日起至清
      償日止，按年息百分之五計算之利息，為有理由，應予准許。
六、兩造陳明願供擔保請為宣告假執行或免為假執行，經核均與規定相符，爰分別酌
    定相當之擔保金額予以宣告。
七、因本案事證已臻明確，兩造其餘主張陳述及所提之證據，均毋庸再予審酌，附此
    敘明。
據上論結，本件原告之訴為有理由，依民事訴訟法第七十八條、第三百九十條第二項
、第三百九十二條第二項，判決如主文。
中      華      民      國    九十三    年       八     月      十三    日
                                臺灣臺中地方法院民事第二庭
                                    法  官   吳幸芬
右正本證明與原本無異
二十日內得上訴
中      華      民      國    九十三    年       八     月      十三    日
                                    書記官
